臺灣士林地方法院刑事附帶民事訴訟判決
111年度附民字第1178號
原      告  陳俊榮    住新竹縣○○市○○里00鄰○○街00                        號
被      告  林于湘  

            吳俊霖  


上列被告因洗錢防制法等案件（111年度金訴字第345號），經原
告提起附帶民事訴訟，本院判決如下：
    主  文
原告之訴及假執行之聲請均駁回。
    事實及理由
一、原告方面：訴之聲明陳述均如附件刑事附帶民事賠償起訴狀
    所載。
二、被告均未為任何聲明或陳述，亦未提出任何書狀。   
三、按法院認為附帶民事訴訟原告之訴不合法者，應以判決駁回
    之，刑事訴訟法第502條第1項定有明文；又因犯罪而受損害
    之人，於刑事訴訟程序得附帶提起民事訴訟，對於被告及依
    法負賠償責任之人，請求回復其損害，亦為同法487條所明
    定，是附帶民事訴訟之提起，必以刑事訴訟程序之存在為前
    提，若刑事訴訟未提起公訴或自訴，即不得對於應負賠償責
    任之人，提起附帶民事訴訟。
四、經查，被告林于湘被訴幫助犯詐欺取財及幫助犯洗錢防制法
    第14條第1項之一般洗錢等罪，經臺灣士林地方檢察署檢察
    官以110年度偵字第21902號、111年度偵字第3984號提起公
    訴，及臺灣桃園地方檢察署檢察官以111年度偵字第8740號
    、第14128號、第21233號、第22033號、第23738號、第2632
    3號移送併辦，原告則為上開臺灣桃園地方檢察署檢察官移
    送併辦犯罪事實之告訴人等節，有上開起訴書、併辦意旨書
    附卷可參。然而被告林于湘本案被訴幫助犯詐欺取財及幫助
    犯洗錢防制法第14條第1項之一般洗錢等罪，經本院以111年
    度金訴字第345號判決認管轄錯誤，移送臺灣桃園地方法院
    。臺灣桃園地方檢察署檢察官移送本院併案審理部分，則因
    本案起訴部分無管轄權而無從為實體上之審酌，而退回檢察
    官另為適法之處理在案。是以，本件原告既為前揭退併辦部
    分犯罪事實之告訴人，此部分顯未經起訴，揆諸前揭說明，
    原告向本院提起附帶民事訴訟，請求被告林于湘及其主張應
    與被告林于湘負連帶損害賠償責任之被告吳俊霖損害賠償，
    不符刑事訴訟法第487條第1項之規定，起訴顯不合法，應予
    駁回。其假執行之聲請，亦因失所附麗，應併予駁回。惟原
    告尚得另行具狀向本院民事庭或其他有管轄權之法院民事庭
    提起民事訴訟，或待刑事案件退併辦之部分由檢察官另行起
    訴或追加起訴或移送併辦後，向該管法院刑事庭提起刑事附
    帶民事訴訟，併此敘明。
三、據上論斷，應依刑事訴訟法第502條第1項，判決如主文。
中　　華　　民　　國　　111 　年　　10　　月　　17　　日
                  刑事第五庭審判長法  官  蔡明宏
                                  法  官  陳銘壎
                                  法  官  李昭然
以上正本證明與原本無異。
如不服本判決，非對刑事判決上訴時，不得上訴，並應於送達後
20日內敘明上訴理由，向本院提出上訴狀。
因疫情而遲誤不變期間，得向法院聲請回復原狀。
                                  書記官  江定宜
中　　華　　民　　國　　111 　年　　10　　月　　17　　日